臺灣高雄地方法院刑事判決　　　　　　　96年度易字第3098號
公　訴　人　臺灣高雄地方法院檢察署檢察官
被　　　告　丁○○
被　　　告　乙○○
　　　　　　　　　　（現於臺灣臺南看守所羈押中）
上列被告等因竊盜案件，經檢察官提起公訴（96年度偵字第1813
3 、22471 號），被告等於本院準備程序中就被訴事實均為有罪
之陳述，經詢問當事人意見，本院裁定依簡式審判程序審理，判
決如下：
    主  文
丁○○共同犯攜帶兇器竊盜罪，處有期徒刑陸月，扣案之十字螺
絲起子、T 型扳手各壹支均沒收；又共同犯攜帶兇器竊盜罪，處
有期徒刑陸月，扣案之十字螺絲起子、T 型扳手各壹支均沒收。
應執行有期徒刑拾月，扣案之十字螺絲起子、T 型扳手各壹支均
沒收。
乙○○共同犯攜帶兇器竊盜罪，處有期徒刑陸月，扣案之十字螺
絲起子、T 型扳手各壹支均沒收；又共同犯攜帶兇器竊盜罪，處
有期徒刑陸月，扣案之十字螺絲起子、T 型扳手各壹支均沒收。
應執行有期徒刑拾月，扣案之十字螺絲起子、T 型扳手各壹支均
沒收。
    事  實
一、丁○○與乙○○共同意圖為自己不法之所有，基於竊盜之犯
    意聯絡，持丁○○所有之足以對人之生命、身體產生危害，
    客觀上足供兇器使用之十字螺絲起子、T 型扳手各1 支，共
    同於；（1） 於民國96年6 月9 日凌晨1 時許，在高雄縣鳳
    山市國父紀念館內，由乙○○在旁把風，丁○○則以上開工
    具拔開車板，接上正、負極之方式，發動甲○○所有之車牌
    號碼J8S-752 號重型機車而竊取之，得手後由乙○○騎乘該
    車離去，並於不詳時地拆除該車排氣管、鏡子、燈泡、電瓶
    等零件，致使該車不堪使用；（2） 於96年6 月11日凌晨0
    時15分許，在高雄縣鳥松鄉長庚醫院對面機車停車格內，以
    同一方式竊取丙○○所有之車牌號碼XZT-812 號重型機車，
    因仍無法發動該車，故由乙○○坐於機車上操控方向盤，丁○○則騎乘自有之車號2JG-319 號機車在後推動，並將竊得
    之機車藏放於東亞戲院，事後乙○○並將上開2 部贓車車牌
    拔下，丟棄於高雄縣中正公園旁水溝內。嗣員警於96年6 月
    17 日 晚間9 時10分許，在高雄縣鳳山市○○路中正公園內
    發現上開2 部未懸掛車牌之機車，且乙○○在現場形跡可疑
    ，經員警查證發現該2 機車均為申報失竊之機車，乃循線偵
    辦始悉上情，並扣得上開贓車2 部及上開十字螺絲起子與T
    型板手各1支。
二、案經甲○○訴由高雄縣政府警察局鳳山分局報請臺灣高雄地
    方法院檢察署檢察官偵查起訴。
    理  由
一、按本件被告丁○○、乙○○所犯均係死刑、無期徒刑、最輕
    本刑為3 年以上有期徒刑以外之罪，渠等於準備程序就前揭
    被訴事實均為有罪之陳述，經本院告知簡式審判程序之旨，
    並聽取渠等與公訴人之意見後，認無不得或不宜改依簡式審
    判程序進行之處，爰依刑事訴訟法第273 條之1 第1 項，裁
    定本件改依簡式審判程序審理。又本件卷內之物證、書證等
    證據，依同法第273 條之2 規定，不受第159 條第1 項關於
    傳聞法則規定之限制，依法均有證據能力，合先敘明。
二、上揭事實，業據被告2 人分別於警、偵訊及本院審理時坦承
    不諱，核與證人即被害人甲○○、丙○○於警詢、偵查時證
    述之情節相符，並有贓物認領保管單2 份、蒐證照片3 張、
    高雄縣政府警察局車輛協尋電腦輸入單2 份附卷可稽，復有
    十字螺絲起子與T 型板手各1 支扣案可佐，足認被告2 人上
    開自白與事實相符，本件事證明確，渠等犯行均堪認定。
三、按刑法第321 條第1 項第3 款之攜帶兇器竊盜罪，係以行為
    人攜帶兇器竊盜為其加重條件，此所謂兇器，其種類並無限
    制，凡客觀上足對人之生命、身體、安全構成威脅，具有危
    險性之兇器均屬之，且祇須行竊時攜帶此種具有危險性之兇
    器為已足，並不以攜帶之初有行兇之意圖為必要，最高法院
    79年台上字第5253號判例意旨可資參照。查被告2 人於行竊
    時係攜帶十字螺絲起子與T 型板手各1 支，業據該2 人坦承
    在卷，而上開十字螺絲起子與T 型板手各1 支均為金屬製品
    ，質地堅硬，有扣案物照片2 張在卷可憑，該等物品客觀上
    均足以殺傷人生命、身體，顯係刑法第321 條第1 項第3 款
    所規定之兇器無訛。
四、核被告2 人上開各2 次犯行所為，均係犯刑法第321 條第1
    項第3 款之攜帶兇器竊盜罪。至被告2 人於竊得機車後進行
    拆解車體而毀損機車之行為，係侵害同一法益，未侵害其他
    新法益，屬竊盜後之不罰後行為，附此說明。被告2 人就上
    開竊盜犯行，均有犯意聯絡及行為分擔，皆為共同正犯。被
    告2 人各所為之上開2 次竊盜犯行，均犯意各別，時間不同
    ，各應分論併罰。爰審酌被告2 人均正值青壯，不思以正當
    之方式獲取財物，而貪圖私欲，竊取他人之財物，侵害他人
    財產安全，行為實有不當，惟念被告2 人犯後均坦承犯行，
    態度尚可，且均係初犯並無前科，及被告2 人犯罪動機、目
    的、手段、所生危害等一切情狀，分別量處如主文所示之刑
    ，並分別定其應執行之刑。又扣案之十字螺絲起子與T 型板
    手各1 支，均為被告丁○○所有且供犯本件犯罪所用之物，
    業據被告2 人於本院審理時供述明確，均應依刑法第38條第
    1 項第2 款規定宣告沒收。
據上論斷，應依刑事訴訟法第273 條之1 第1 項、第284 條之1
、第299 條第1 項前段，刑法第28條、第321 條第1 項第3 款、
、第51條第5 款、第38條第1 項第2 款，判決如主文。
本案經檢察官劉慕珊到庭執行職務。
中　　華　　民　　國　　96　　年　　12　　月　　24　　日
                        刑事第四庭  法　官  王參和
以上正本證明與原本無異。
如不服本判決應於收受本判決後10日內向本院提出上訴書狀，並
應敘述具體理由，如未敘述上訴理由者，應於上訴期間屆滿後20
日內補提理由書狀於本院（均須按他造當事人之人數附繕本）「
切勿逕送上級法院」。
中　　華　　民　　國　　96　　年　　12　　月　　24　　日
　　　　　　　　　　　　　　　　　  書記官  陳惠玲
附錄本案判決論罪科刑法條：
中華民國刑法第321條
犯竊盜罪而有左列情形之一者，處6 月以上、5 年以下有期徒刑
：
一  於夜間侵入住宅或有人居住之建築物、船艦或隱匿其內而犯
    之者。
二  毀越門扇、牆垣或其他安全設備而犯之者。
三  攜帶兇器而犯之者。
四  結夥三人以上而犯之者。
五  乘火災、水災或其他災害之際而犯之者。
六  在車站或埠頭而犯之者。
前項之未遂犯罰之。
